【裁判字號】    95,上易,720
【裁判日期】    950629
【裁判案由】    毒品危害防制條例
【裁判全文】
臺灣高等法院刑事判決                 95年度上易字第720號
上  訴  人
即  被  告  甲○○
                      樓
上列上訴人因毒品危害防制條例案件，不服臺灣桃園地方法院94
年度易字第1419號，中華民國95年2月24日第一審判決(起訴案號
：臺灣桃園地方法院檢察署94年度毒偵字第3896號），提起上訴
，本院判決如下：
    主  文
上訴駁回。
    事實及理由
一、本案經本院審理結果，認第一審以上訴人即被告甲○○犯毒
    品危害防制條例第10條第2項之施用第2級毒品罪，累犯，判
    處有期徒刑8 月，認事用法及量刑均無不當，應予維持，並
    引用第一審判決書記載之事實、證據及理由（如附件）。
二、上訴人即被告之上訴狀未具理由；審判期日經合法傳喚，亦
    無正當理由不到庭陳述上訴理由；本院又依職權查原判決並
    無何違誤。故上訴人即被告之上訴，為無理由，應予駁回，
    並不待其陳述逕行判決。
據上論斷，應依刑事訴訟法第373條、第368條、第371 條，判決
如主文。
本案經檢察官鄭富銘到庭執行職務。
中    華    民    國    95    年    6     月    29    日
                  刑事第一庭    審判長法  官  蔡長溪
                                      法  官  陳春秋
                                      法  官  陳祐治
以上正本證明與原本無異。
不得上訴。
                                      書記官  蔡慧娟
中    華    民    國    95    年    6     月    29    日
附件：
臺灣桃園地方法院刑事判決              94年度易字第1419號
公  訴  人  台灣桃園地方法院檢察署檢察官
被      告  甲○○
上列被告因違反毒品危害防制條例案件，經檢察官提起公訴（94
年度毒偵字第3896號），經本院裁定改依簡式審判程序，判決如
下︰
    主  文
甲○○施用第二級毒品，累犯，處有期徒刑捌月。
    事  實
一、甲○○前於民國90年間因施用毒品案件，經裁定送觀察、勒
    戒後，因認無繼續施用毒品傾向，於90年7 月16日執行完畢
    ，經台灣板橋地方法院檢察署檢察官以90年度毒偵緝字第50
    0 號為不起訴處分確定。91年間再因施用毒品案件，經裁定
    送觀察、勒戒後，因認無繼續施用毒品傾向，於91年9 月20
    日執行完畢，經台灣板橋地方法院檢察署檢察官以91年度毒
    偵字第1795號為不起訴處分確定。93年間復又因施用毒品及
    偽造文書等案件，經台灣桃園地方法院檢察署檢察官以93年
    度毒偵字第1659號向本院提起公訴，經本院於93年10月26日
    以93年易字第562 號判處應執行有期徒刑8 月確定，於94年
    3 月15日易科罰金執行完畢。猶不知悔改，於前開觀察、勒
    戒執行完畢釋放後5 年內，基於施用第二級毒品安非他命之
    犯意，於94年6 月25日上午10時5 分許為警採尿時起回溯96
    小時內某一時點，在桃園縣境內某處，非法施用安非他命1
    次。嗣於94年6 月24日18時40分許，在同縣大園鄉○○村○
    ○路○ 段225 號為警查獲，而查悉上情。
二、案經桃園縣政府警察局移送臺灣桃園地方法院檢察署檢察官
    偵查起訴。
    理      由
一、按刑事訴訟法第273 條之1 規定除被告所犯為死刑、無期徒
    刑、最輕本刑為3 年以上有期徒刑之罪、或高等法院管轄第
    一審案件者外，於審判期日前之程序進行中，被告先就被訴
    事實為有罪之陳述時，審判長得告知被告簡式審判程序之旨
    ，並聽取當事人、代理人、辯護人及輔佐人之意見後，裁定
    進行簡式審判程序。經查，本件被告甲○○被訴違反毒品危
    害防制條例一案，為前開不得進行簡式審判程序以外之案件
    ，且被告於本院行準備程序時就訴事實為有罪之陳述，本院
    告知被告簡式審判程序之旨，並聽取被告之意見後，爰依前
    開刑事訴訟法第273 條之1 之規定，當庭裁定改依簡式審判
    程序審判之，合先敘明。
二、前揭犯罪事實，業據被告於本院審理時供認不諱，且被告於
    94年6 月25日上午10時5 分許經警採集其尿液送請鑑定結果
    ，呈安非他命及甲基安非他命陽性反應，有台灣尖端先進科
    技醫藥股份有限公司濫用藥物檢驗報告乙份在卷可稽，堪認
    被告自白與事實相符，自堪採信。末查，被告前因施用毒品
    案件，先後經裁定送觀察、勒戒後，因認無繼續施用毒品傾
    向，分別於90年7 月16日、91年9 月20日執行完畢，經台灣
    板橋地方法院檢察署檢察官分別以90年度毒偵緝字第500 號
    及91年度毒偵字第1795號為不起訴處分確定，有卷附台灣高
    等法院被告前案紀錄表可按，是本件被告係於前開觀察、勒
    戒執行完畢釋放後5 年內再犯施用毒品犯行至明。綜述，本
    件事證明確，被告犯行已堪認定，應依法論科。
三、核被告甲○○所為，係犯毒品危害防制條例第10條第2 項之
    施用第二級毒品罪。被告施用第二級毒品前之持有第二級毒
    品行為，本應以持有論，惟持有後進而施用，其持有之低度
    行為應被施用之高度行為所吸收，故不再論其非法持有第二
    級毒品罪。查被告於93年間因施用毒品及偽造文書等案件，
    經本院判處應執行有期徒刑8 月確定，於94年3 月15日易科
    罰金執行完畢，有卷附台灣高等法院被告前案紀錄表可稽，
    其受有期徒刑之執行完畢後，5 年以內再犯有期徒刑以上之
    罪，為累犯，依法加重其刑。爰審酌被告自90年起屢經執行
    觀察、勒戒處分，猶不知悔改，仍有繼續施用毒品之行為，
    顯見其意志不堅，惟施用毒品係自戕之行為，尚無害及他人
    ，及其犯後坦承犯行之態度等一切情狀，量處如主文所示之
    刑。
據上論斷，應依刑事訴訟法第273 條之1 、第299 第1 項前段，
毒品危害防制條例第10條第2 項，刑法第11條前段、第47條，判
決如主文。
本案經檢察官徐則賢到庭執行職務。
中    華    民    國    95    年    2     月    24    日
                  刑事第七庭法  官  林惠霞
以上正本證明與原本無異。
如不服本判決，應於收受送達後10日內向本院提出上訴書狀。
                            書記官  陳恩如
中    華    民    國    95    年    2     月    24    日
附錄本案論罪科刑法條：
毒品危害防制條例第10條
施用第一級毒品者，處六月以上五年以下有期徒刑。
施用第二級毒品者，處三年以下有期徒刑。


司法院資訊處製作；財團法人民間司法改革基金會備份。
